it: Tipo di visualizzazione della console: Analogico; LCD; LED; Nessuno; Touchscreen; Altro
ko: 콘솔 디스플레이 유형: 아날로그; LCD; LED; 없음; 터치스크린; 기타
fr: Type d'affichage de la console: Analogique; LCD; LED; Aucun; Écran tactile; Autre
sv: Konsolens skärmtyp: Analog; LCD; LED; Ingen; Pekskärm; Annan
bg-BG: Тип дисплей на конзолата: Аналогов; LCD; LED; Няма; Сензорен екран; Друг
da: Konsolskærmtype: Analog; LCD; LED; Ingen; Touchskærm; Anden
en: Console display type: Analog; LCD; LED; None; Touchscreen; Other
es: Tipo de pantalla de la consola: Analógica; LCD; LED; Ninguna; Pantalla táctil; Otra
hr-HR: Vrsta prikaza konzole: Analogno; LCD; LED; Ništa; Zaslon osjetljiv na dodir; Ostalo
el: Τύπος οθόνης κονσόλας: Αναλογική; LCD; LED; Καμία; Οθόνη αφής; Άλλο
zh-CN: 控制台显示类型: 模拟; LCD; LED; 无; 触摸屏; 其他
fi: Konsolin näyttötyyppi: Analoginen; LCD; LED; Ei mitään; Kosketusnäyttö; Muu
ru: Тип дисплея консоли: Аналоговый; ЖК-дисплей; Светодиодный дисплей; Нет; Сенсорный дисплей; Другое
pl: Typ wyświetlacza konsoli: Analogowy; LCD; LED; Brak; Ekran dotykowy; Inny
zh-TW: 控制台顯示類型: 類比; LCD; LED; 無; 觸控螢幕; 其他
cs: Typ displeje konzoly: Analogový; LCD; LED; Žádný; Dotyková obrazovka; Jiné
tr: Konsol ekran türü: Analog; LCD; LED; Yok; Dokunmatik ekran; Diğer
sl-SI: Vrsta zaslona konzole: Analogno; LCD; LED; Brez; Zaslon na dotik; Drugo
nl: Consoledisplaytype: Analoog; LCD; LED; Geen; Touchscreen; Overig
lt-LT: Konsolės ekrano tipas: Analoginis; LCD; LED; Nėra; Jutiklinis ekranas; Kita
pt-PT: Tipo de visualização da consola: Analógico; LCD; LED; Nenhum; Ecrã tátil; Outro
de: Konsolenanzeigetyp: Analog; LCD; LED; Keine; Touchscreen; Sonstige
th: ประเภทจอแสดงผลคอนโซล: อะนาล็อก; LCD; LED; ไม่มี; หน้าจอสัมผัส; อื่นๆ
hu: Konzol kijelzőtípusa: Analóg; LCD; LED; Nincs; Érintőképernyő; Egyéb
ja: コンソール表示タイプ: アナログ; LCD; LED; なし; タッチスクリーン; その他
ro-RO: Tipul de afișare al consolei: Analogic; LCD; LED; Fără; Ecran tactil; Altele
pt-BR: Tipo de exibição do console: Analógico; LCD; LED; Nenhum; Tela sensível ao toque; Outro
sk-SK: Typ displeja na konzole: Analógový; LCD; LED; Žiadny; Dotykový displej; Iné
vi: Loại màn hình bảng điều khiển: Analog; LCD; LED; Không có; Màn hình cảm ứng; Khác
nb: Konsollskjermtype: Analog; LCD; LED; Ingen; Berøringsskjerm; Annet